【裁判字號】    99,抗,17
【裁判日期】    990111
【裁判案由】    聲請減刑及定應執行刑
【裁判全文】
臺灣高等法院刑事裁定                    99年度抗字第17號
抗  告  人
即  受刑人  甲○○
上列受刑人因聲請人聲請減刑及定其應執行刑案案件，不服臺灣
臺北地方法院中華民國98年12月15日裁定（98年度聲字第3203號
），提起抗告，本院裁定如下：
    主  文
抗告駁回。
    理  由
一、原裁定以聲請意旨略以：受刑人即被告甲○○所犯如附表所
    示之罪，其犯罪時間在民國96年4月24日以前，所犯如附表
    編號1所示之罪合於中華民國96年罪犯減刑條例第2條第1項
    第3款減刑條件，聲請予以減刑，並聲請與附表編號2所示不
    應減刑之犯罪所處之刑，定其應執行之刑等語。查受刑人因
    於附表所示時間犯如附表所示之罪，經分別判處附表所示之
    刑，均確定在案，茲檢察官以受刑人所犯附表所示之罪，其
    犯罪時間在96年4月24日以前，其中如附表編號1所示之罪，
    合於減刑條件，聲請予以減刑，並聲請與附表編號2所示不
    應減刑之犯罪所處之刑，定其應執行刑，核其聲請為正當，
    應予准許，依上開減刑條例第2條第1項第3款、第8條第1項
    、第11條，刑法第53條，修正前刑法第51條第5款規定，就
    附表編號1所示之罪，減為有期徒刑2月又15日，與附表編號
    2所示不得減刑之罪所處之刑，定應執行有期徒刑10年2月。
二、抗告意旨略以：抗告人就附表編號1所示施用毒品案件，抗
    告人已繳納罰金，早已執行完畢，如今再定應執行刑，且未
    諭知得易科罰金，對抗告人並不公平，抗告人並無意圖販賣
    毒品，係遭警員勾結宋秋生等人所誣陷，原裁定定應執行刑
    ，並未定最低刑期，抗告人難以甘服云云。
三、按裁判確定前犯數罪者，併合處罰之；又數罪併罰，有2裁
    判以上者，依刑法第51條之規定，定其應執行之刑。同法第
    50條、第53條分別定有明文，再數罪併罰之案件，其各罪判
    決均係宣告刑，並非執行刑，縱令各案中一部分犯罪之宣告
    刑在形式上已經執行，仍應依法聲請犯罪事實最後判決之法
    院裁定，然後再依所裁定之執行刑，換發指揮書併合執行，
    其前已執行之有期徒刑部分，僅應予扣除而不能認為已執行
    完畢，在所裁定之執行刑尚未執行完畢前，各案之宣告刑不
    發生執行完畢之問題。（有最高法院90年度台非字第340號
    、95年度台非字第320號判決意旨可供參照）又94年2月2日
    修正前刑法第51條第5款規定，數罪併罰，宣告多數有期徒
    刑者，於各刑中之最長期以上，各刑合併之刑期以下，定其
    刑期。但不得逾20年。而法律上屬於自由裁量之事項，並非
    概無法律性之拘束，自由裁量係於法律一定之外部性界限內
    （以定執行刑言，即不得違反刑法第51條之規定）使法官具
    體選擇以為適當之處理；因此在裁量時，必須符合所適用之
    法規之目的。更進一步言，須受法律秩序之理念所指導，此
    亦即所謂之自由裁量之內部性界限。關於定應執行之刑，既
    屬自由裁量之範圍，其應受此項內部性界限之拘束，要屬當
    然。（最高法院80年台非字第473號判例要旨參照）查抗告
    人所犯原裁定附表編號2之罪，犯罪時間係在附表編號1之罪
    判決確定日即92年1月10日前，合於刑法第51條所定數罪併
    罰應定執行刑之要件，揆諸前揭說明，縱令附表編號1之罪
    之宣告刑在形式上已經執行，在所裁定之執行刑尚未執行完
    畢前，附表編號1之罪宣告之刑不發生執行完畢之問題。原
    審依檢察官聲請，就附表編號1所示之罪刑聲請減刑，並與
    附表編號2所示不應減刑之罪刑合併定應執行刑，合於刑法
    第51條第5款規定所定之外部界限，復未逾越法院自由裁量
    之內部界限，參照上開說明，於法並無違誤；至抗告人稱本
    件原得易科罰金部分（即附表編號1）漏未諭知易科罰金之
    折算標云云，惟依司法院大法官釋字第144號解釋：數罪併
    罰中之一罪，依刑法規定得易科罰金，若因與不得易科之他
    罪併合處罰結果而不得易科罰金時，原可易科部分所處之刑
    ，自亦無庸為易科折算標準之記載。故本件就原得易科罰金
    部分已無再諭知之必要，另就抗告人已執行之刑，將來自會
    予以抵扣，而抗告人辯稱並無意圖販賣毒品，係遭警員勾結
    宋秋生等人所誣陷云云，此非本件定執行刑之抗告程序所得
    主張或救濟之事項，是本件抗告，均無理由，應予駁回。
四、依刑事訴訟法第412條裁定如主文。
中    華    民    國    99    年    1     月    11    日
                  刑事第二十三庭  審判長法  官  許宗和
                                        法  官  林海祥
                                        法  官  潘進柳
以上正本證明與原本無異。
如不服本裁定，應於收受送達後五日內向本院提出再抗告狀。
                                        書記官  任正人
中    華    民    國    99    年    1     月    11    日


司法院資訊處製作；財團法人民間司法改革基金會備份。
